【裁判字號】    92,交抗,4
【裁判日期】    920227
【裁判案由】    違反道路交通管理處罰條例聲明異議
【裁判全文】
臺灣高等法院花蓮分院交通事件裁定                九十二年度交抗字第四號
    抗  告  人
    即受處分人    茂群交通有限公司   設台東市○○街一四一號二樓
    法定代理人    陳劍平
    相 對 人即
    原處分機關    交通部公路局高雄監理所臺東監理站
    法定代理人    蔡嘉春
右列抗告人即受處分人因違反道路交通管理處罰條例案件，對於原處分機關於九十一
年七月二十日所為東監違字第裁八一－Ｖ00000000號之處分，聲明異議後，
不服臺灣臺東地方法院九十一年度交聲字第三六號中華民國九十一年十二月二十七日
第一審裁定，提起抗告，本院裁定如左：
    主  文
抗告駁回。
    理  由
一本件抗告人即受處分人於原法院異議意旨略以：伊公司所有車號ＫＷ－九０一號之
  營業貨運曳引車，於民國( 下同 )九十一年六月二十二日二十二時十八分，附掛Ｋ
  Ｎ－三二號營業半拖車，由司機袁健智駕駛裝載砂石行經枋寮交通分隊前時遭警攔
  下過磅，然前開車斗係合乎交通部規格之尺寸，不可能再受罰，且當日警察係先以
  皮尺測量斗外面的高度，並以過磅之方式測量重量，如以過磅之方式測量重量，則
  每台拖車都會超重，且交通部給伊的公文係認應以丈量之方法測量之標準，而不是
  以重量，不需要過磅，原處機關不查，逕予處分，爰聲明異議，原法院竟駁回異議
  ，爰表不服提起抗告云云。
二按汽車裝載貨物超過核定之重量、總聯結重量者，處汽車所有新台幣( 下同 )一萬
  元罰鍰，超過逾十公噸至二十公噸以下者，以總超過部分，每一公噸加罰二千元，
  未滿一公噸者以一公噸計，並記汽車違規紀錄一次，道路交通管理處罰條例第二十
  九條之二第一項、第三項定有明文。
三經查：本件抗告人茂群交通有限公司所有車號營ＫＷ－九０一號營業貨運曳引車，
  於九十一年六月二十二日二十二時十八分許，由司機袁健智駕駛裝載砂石行經枋寮
  交通分隊時，先經警員會同駕駛人丈量內框高一０二公分，超高二一公分( 原規格
  八一公分 )，復經交通枋寮分隊固定地磅( 經濟部標準檢驗局檢定合格 )過磅超重
  十二公噸屬實，經屏東縣警察局交通警察隊當場舉發，填製屏警交字第Ｖ0000
  0000號舉發違反道路交通管理事件通知單之事實，業經茂群交通有限公司之法
  定代理人陳劍平及司機袁健智於原法院審理時供承不諱，並有屏東縣警察局舉發違
  反道路交通管理事件通知單( 收執聯 )影本、(九一)屏警交字第０九一００五００
  八三號函、車號ＫＷ－九０一號營業貨車曳引車牌照、地磅紀錄單各一件在卷可稽
  ，抗告人雖以前揭情詞置辯，然依抗告人所提出之交通部交路字第０九一０００五
  三六七一一號函觀之，僅係針對推動施行砂石車專用制度之說明，並無何警察不得
  以超過地磅之方式測量砂石車裝載貨物有無超過核定重量之規定，是受處分人所有
  前揭車輛既確有載運貨物超過核定總重量之事實，事證明確，受處分人所有前開車
  輛之違規行為，堪以認定。從而，原處分機關依前揭道路交通管理處罰條例第二十
  九條之二第一項、第三項規定，裁處抗告人罰鍰三萬六千元，並記抗告人所有前述
  車號汽車違規紀錄一次，核無違誤，本件異議為無理由，原法院以裁定駁回，尚無
  不合。抗告意旨仍謂原處分機關不得以過磅之方式測量重量云云，乃係對相關規定
  之誤解，況警員有先會同駕駛人丈量內框高一０二公分，超高二一公分( 原規格八
  一公分 )，復經交通枋寮分隊固定地磅( 經濟部標準檢驗局檢定合格 )過磅超重十
  二公噸屬實，於製單舉發後交由駕駛人簽名收受，並無不當，是其抗告，核無理由
  ，應予駁回。
據上論斷，應依道路交通管理處罰條例第八十九條、刑事訴訟法第四百十二條，裁定
如主文。
中      華      民      國    九十二    年    二      月      廿七      日
                                  審判長法官  吳  鴻  章
                                        法官  林  德  盛
                                        法官  黃  永  祥
右為正本證明與原本無異。
本件不得抗告。
                                      書記官  吳  家  瑩
中      華      民      國    九十二    年    二      月      廿七      日


司法院資訊處製作；財團法人民間司法改革基金會備份。
